【裁判字號】    89,訴,646
【裁判日期】    900129
【裁判案由】    有關稅捐事務
【裁判全文】
臺中高等行政法院裁定                              八十九年度訴字第六四六號
    原      告  甲○○
    被      告  彰化縣稅捐稽徵處
    代  表  人  陳大倫
右當事人間有關稅捐事務事件，原告不服財政部中華民國八十九年五月十九日台財訴
第Ｚ000000000號再訴願決定，提起行政訴訟，本院裁定如左：
    主  文
原告之訴駁回。
訴訟費用由原告負擔。
    理  由
一、按「納稅義務人對於核定稅捐之處分如有不服，應依規定格式，敘明理由，連同
    證明文件，依左列規定，申請復查﹕一、依核定稅額通知書所載有應納稅額或應
    補徵稅額者，應於繳款書送達後，於繳納期間屆滿翌日起算三十日內，申請復查
    」、「滯納金、利息、滯報金、怠報金、短估金及罰鍰等，除本法另有規定者外
    ，準用本法有關稅捐之規定」，稅捐稽徵法第三十五條第一項第一款及第四十九
    條定有明文。
二、原告於民國（下同）八十六年七月十六日，因買賣取得坐落彰化縣溪湖鎮○○段
    一○六七、一○六八地號之農業用地，面積分別為四六六及五○六平方公尺，並
    申准依土地稅法第三十九條之二規定免徵土地增值稅新台幣（下同）一二七、○
    ○九元及一二八、八七九元，惟於八十八年一月二十八日經被告員林分處派員會
    同溪湖鎮公所、溪湖地政事務所人員會勘時，查獲該二筆土地分別有一一八．四
    五平方公尺及一一三．三平方公尺供順岱記鋼模公司作工廠使用，其未依法令變
    更為非農業使用之面積皆已逾該宗土地面積五分之一，而依土地稅法第五十五條
    之二第一項第三款規定核處原免徵土地增值稅二倍之罰鍰計五三三、五○○元，
    繳款期限自八十八年四月二十八日起至八十八年五月二十七日止，該處分書及罰
    鍰繳款書於八十八年四月十七日送達原告，由原告配偶收受，原告遲至八十八年
    七月二日始具狀申請復查，並於八十八年七月五日寄達被告，此均有違章案件審
    查報告、免徵土地增值稅之農業用地定期實地查核清單、現場相片、測量圖、送
    達證書、復查申請書等附於原處分卷可證。
三、原告雖主張繳款書等實際係由其子楊偉倫（七十年五月十日生）蓋章收執，並未
    立即告知原告，致延誤申復等語；惟查本件原處分書及罰鍰繳款書確由原告配偶
    蓋章收受，業有送達證書可稽，原告主張實際由其子楊偉倫收受，惟未提出任何
    證據以資證明，自難採信。再者，原告主張該罰鍰繳款書由其子楊偉倫收受一節
    ，縱屬真實，惟如原告所稱楊偉倫係於七十年五月十日出生，於八十八年四月十
    七日收受本件處分書及繳款書時，即將滿十八歲，已接受相當之教育，自應認有
    辨別事理能力，送達人員將處分書及罰鍰繳款書送達至原告住居所，未獲會晤原
    告，而將文書交付與該有辨別事理能力之原告配偶或子女，其送達均屬合法。原
    告自應於法定期間內申請復查，本件罰鍰繳納期間屆滿日為八十八年五月二十七
    日，原告遲至八十八年七月二日始具狀向被告提出申請，該申請狀復於八十八年
    七月五日始寄達被告，顯已逾三十日法定復查期間，依首揭法條規定，原告申請
    復查自不合法，被告予以駁回，即屬正當，訴願及再訴願決定遞予維持，亦無不
    合。原告提起本件行政訴訟尚不合法，應予駁回。
三、依行政訴訟法第一百零七條第一項第十款、第一百零四條、民事訴訟法第九十五
    條、第七十八條，裁定如主文。
中    華    民    國     九十         年      一      月     二十九     日
                    臺中高等行政法院第 一 庭
                                      審判長法官  簡朝振
                                      法      官  胡國棟
                                      法      官  宋富美
右正本證明與原本無異。
如不服本裁定，應於裁定正本送達後十日內向本院提出抗告狀及繕本，並應繳送達費
用雙掛號郵票拾份（每份三十四元）。
中    華    民    國         九十      年     一       月    二十九     日
                                      法院書記官  王永慶


司法院資訊處製作；財團法人民間司法改革基金會備份。
